最高法院刑事判決　　　　　　九十六年度台上字第四二０一號
上　訴　人　甲○○
　　　　　　　　　　（
上列上訴人因違反毒品危害防制條例案件，不服台灣高等法院中
華民國九十六年五月二十五日第二審判決（九十六年度上重訴字
第二六號，起訴案號：台灣台北地方法院檢察署九十五年度偵字
第一二一○三號），提起上訴，本院判決如下：
    主  文
上訴駁回。
    理  由
按刑事訴訟法第三百七十七條規定，上訴於第三審法院，非以判
決違背法令為理由，不得為之。是提起第三審上訴，應以原判決
違背法令為理由，係屬法定要件。如果上訴理由書狀並未依據卷
內訴訟資料，具體指摘原判決不適用何種法則或如何適用不當，
或所指摘原判決違法情事，顯與法律規定得為第三審上訴理由之
違法情形，不相適合時，均應認其上訴為違背法律上之程式，予
以駁回。本件原判決撤銷第一審之科刑判決，改判論處上訴人甲
○○以共同運輸第一級毒品未遂罪刑，係依憑上訴人之供述，證
人即查獲之司法警察翁瑋隆、張弘杰等人之證供，第一審民國九
十五年十二月二十九日勘驗筆錄，扣案之手機包裝盒、第一級毒
品海洛因（驗後）四包及法務部調查局（下稱調查局）九十五年
七月二十七日調科壹字第○二○○○八一○六號鑑定通知書等證
據資料而為論斷，已敘明所憑證據及得心證之理由。而以上訴人
所辯係受「阿利」構陷，於取貨時不知係毒品海洛因，無運輸毒
品主觀犯意云云，如何為不可採信，亦依卷證資料予以指駁；並
說明：扣押物確含海洛因成分，業據調查局鑑定在卷，縱其純度
僅 2.95%，仍屬毒品無訛，至於是否足以成癮，則與施用者之體
質、施用時間長短、施用數量及方式不同而有異，難認其純度較
低，即謂非毒品或遭構陷等理由綦詳，其論述與經驗法則、論理
法則及證據法則皆無違背。從形式觀察，原判決並無足以影響判
決結果之違背法令之情形存在。上訴意旨略稱：上訴人係受「阿
利」之構陷，扣案海洛因純度僅 2.95%，不具癮性，應非毒品；
原判決對於上訴人與「阿利」共同運輸毒品之動機、目的未加審
認記載；於上訴人開啟置物櫃前，即有一女子經在旁監控之警察
盤查，何以不見有盤查經過之錄影？原審對該女子及上訴人聲請
調取置物櫃旁所裝攝影機拍攝之經過，以追蹤線索，均未調查；
承辦員警一則證稱上訴人取貨後東張西望，一則謂沒有慌張情形
，互不一致；原判決既認定上訴人所供之「阿利」係共犯，即已
供稱毒品來源，依法應減輕其刑等語。惟查：依原判之認定，上
訴人係基於運輸毒品之犯意，於開啟置物櫃取出扣案之毒品海洛
因，欲駕車離去之際，即為在場埋伏之警察逮捕之現行犯，則先
前警察所盤查之女子究為何人，現場有無裝設攝影機，即與本案
待證事實無直接關連性，自不具調查之必要性。原審未為調查，
尚與應於審判期日調查之證據未予調查之違背法令情形有別。又
運輸毒品之動機、目的如何，並非本罪構成犯罪事實之要素，縱
未記載，亦無礙於犯罪同一性之辨別；上訴人所供出之「阿利」
僅係共犯，並非毒品來源之上游或前手，要無依毒品危害防制條
例第十七條之規定減輕其刑之餘地；其他上訴意旨所指，係就原
判決已說明論斷之事項，徒憑己意為爭辯，或任意指摘，均與法
律規定得為第三審上訴理由之違法情形，不相適合，應認其上訴
為違背法律上之程式，予以駁回。
據上論結，應依刑事訴訟法第三百九十五條前段，判決如主文。
中　　華　　民　　國　九十六　年　　八　　月　　二　　日
                      最高法院刑事第六庭
                          審判長法官  呂　潮　澤
                                法官  吳　昆　仁
                                法官  孫　增　同
                                法官  趙　文　淵
                                法官  吳　　　燦
      本件正本證明與原本無異
                                      書  記  官
中　　華　　民　　國　九十六　年　　八　　月　　八　　日
                                                  Ｖ
